臺灣橋頭地方法院民事小額判決
111年度橋建小字第1號
原      告  楊軒蘅  
被      告  蘇龍川  
上列當事人間請求給付工程款違約金事件，本院於民國111年6月
14日言詞辯論終結，判決如下：
    主  文
原告之訴駁回。
訴訟費用新臺幣壹仟元由原告負擔。
    事實及理由
一、原告主張：被告承攬原告位於高雄市○○區○○○街00號旁之透
    天厝水泥工程，合約工期4個月，但被告於工期內無故停工
    導致工程無法如期完工，明顯違約，依法被告應賠償合約總
    價10%之違約金，約新臺幣（下同）100,000元等語。聲明：
    被告應給付原告100,000元。
二、被告則以：是原告沒有依約付款其才停工，而且契約沒有寫
    到違約的事情等語，資為抗辯，並聲明：原告之訴駁回。
三、按「當事人得約定債務人於債務不履行時，應支付違約金。
    違約金，除當事人另有訂定外，視為因不履行而生損害之賠
    償總額。其約定如債務人不於適當時期或不依適當方法履行
    債務時，即須支付違約金者，債權人除得請求履行債務外，
    違約金視為因不於適當時期或不依適當方法履行債務所生損
    害之賠償總額。」民法第250條定有明文。故違約金債務之
    成立，以契約當事人有違約金之約定，且債務人未依約履行
    債務為前提。原告本件係請求按契約總價計算之定額違約金
    ，而非請求因被告遲延給付所生具體損害，自應依民法關於
    違約金之規定而為判斷。惟查：本件遍觀原告所提出兩造簽
    訂之泥作工程合約（雄院卷第15頁），並無關於違約金之約
    定，且原告亦自陳此事（本院卷第25頁），其請求被告給付
    違約金，自非有據。原告雖另主張被告違約，其依法應可請
    求10%違約金，並主張以合同法第114條規定為依據云云（本
    院卷第25頁、雄院卷第61頁），然查我國並無名為「合同法
    」之法律，而大陸地區雖有名為「中華人民共和國合同法」
    之法律，但本件無論當事人或契約本身均無涉外因素，自無
    適用該法餘地，經本院當庭向原告確認，原告陳稱請依我國
    法律判斷違約金等語（本院卷第26頁），而依民法規定，原
    告無從請求未經兩造約定之違約金，業如前述，無從為有利
    原告之判斷。
四、從而，原告主張被告應給付原告100,000元，為無理由，應
    予駁回。
五、本件事證已臻明確，兩造其餘主張及舉證，經本院審酌後認
    與判決之結果不生影響，爰不再逐一論列，附此敘明。
六、訴訟費用負擔之依據：民事訴訟法第78條。
中　　華　　民　　國　　111 　年　　6 　　月　　30　　日
                  橋頭簡易庭  法      官    呂維翰
以上正本與原本相符。
民事訴訟法第436條之24第2項：對於本判決之上訴，非以違背法
令為理由，不得為之。
如對本判決上訴，須於判決送達後20日內向本院提出上訴狀，並
須表明原判決所違背之法令及其具體內容與依訴訟資料可認為原
判決有違背法令之具體事實之上訴理由（須按他造當事人之人數
附繕本）。
中　　華　　民　　國　　111 　年　　6 　　月　　30　　日
                              書  記  官    薛如媛
訴訟費用計算式：
裁判費            1,000元
合計              1,000元